【裁判字號】    99,訴,1747
【裁判日期】    990716
【裁判案由】    毒品危害防制條例
【裁判全文】
臺灣臺中地方法院刑事判決              99年度訴字第1747號
公  訴  人  臺灣臺中地方法院檢察署檢察官
被      告  甲○○
上列被告因毒品危害防制條例案件，經檢察官提起公訴（99年度
毒偵字第1916號），被告於準備程序就被訴事實為有罪之陳述，
經告以簡式審判程序之旨，並聽取當事人意見後，合議庭裁定由
受命法官獨任進行簡式審判程序，本院判決如下：
    主    文
甲○○施用第一級毒品，累犯，處有期徒刑捌月。
    犯罪事實
一、甲○○前因過失致死及公共危險等案件，經本院各判處有期
    徒刑2年、3月，應執行刑有期徒刑2年1月確定，於民國94年
    9月30日假釋付保護管束，迄95年6月 7日期滿未經撤銷假釋
    ，以執行完畢論。另因施用毒品案件，經本院97年度毒聲字
    第1096號裁定送勒戒處所觀察、勒戒後，認無繼續施用毒品
    之傾向，於98年 2月18日執行完畢釋放，並由臺灣臺中地方
    法院檢察署檢察官以97年度毒偵字第5229號為不起訴處分確
    定。不料甲○○仍不知悔改，復基於施用第一級毒品之犯意
    ，於99年2月4或5日中某一日下午3時許，在台中縣豐原市某
    遊藝場廁所內，以將第一級毒品海洛因摻入香煙內點燃吸食
    之方式，施用第一級毒品1次。嗣99年2月 6日18時30分許，
    員警在台中縣豐原市○○○路114巷24號地下1樓查獲劉玉琳
    等人（由檢察官另案偵查中）涉嫌交易海洛因時，甲○○適
    在現場，經徵得其同意後，採尿送驗結果，呈嗎啡陽性反應
    ，因而查悉上情。
二、案經臺中市警察局第六分局報告臺灣臺中地方法院檢察署檢
    察官偵查起訴。
    理  由
一、上開犯罪事實，業據被告甲○○於偵查及本院均坦白認罪（
    見偵查卷第12、13頁、本院卷第12頁背面及第16頁），且被
    告前揭採尿送驗結果，確呈海洛因經人體代謝後之嗎啡陽性
    反應，有臺中市警察局第六分局委託檢驗尿液代號與真實姓
    名對照表、中山醫學大學附設醫院檢驗科藥物檢測中心99年
    2月25日出具實驗編號0000000尿液檢驗報告各乙紙在卷可憑
    （見警卷第9、10頁)。是被告之自白應與犯罪事實相符，堪
    認其確有上開施用海洛因之行為。
二、犯毒品危害防制條例第10條之罪者，依同條例第20條第 1項
    、第 2項規定，應先經觀察、勒戒或強制戒治之程序，惟觀
    察、勒戒或強制戒治執行完畢釋放後，5 年內再犯第10條之
    罪者，即應依法追訴處罰，此觀諸毒品危害防制條例第23條
    第 2項即明。查被告曾因施用毒品案件，經本院以97年度毒
    聲字第1096號裁定送勒戒處所觀察、勒戒後，認無繼續施用
    毒品之傾向，於98 年2月18日執行完畢釋放，並由臺灣臺中
    地方法院檢察署檢察官以97年度毒偵字第5229號為不起訴處
    分確定，有臺灣高等法院被告前案紀錄表在卷可參（見本院
    卷第3至5頁）。是被告因施用毒品案件經觀察、勒戒，在98
    年2月18日執行完畢釋放後，既於5年內再為本件施用毒品之
    行為，自應逕依毒品危害防制條例第23條第 2項規定訴追處
    罰。綜上所述，被告施用海洛因之犯罪事證已臻明確，其犯
    行洵堪認定，應依法論罪科刑。
三、查海洛因係毒品危害防制條例第2條第2項第 1款所定之第一
    級毒品，不得非法持有、施用。被告施用海洛因，核其所為
    ，係犯毒品危害防制條例第10條第 1項施用第一級毒品罪。
    被告施用毒品前之持有第一級毒品海洛因之行為，本應論以
    持有第一級毒品罪，惟持有後進而施用，其持有之低度行為
    應為施用之高度行為所吸收，當不另論持有第一級毒品罪責
    。被告曾因過失致死及公共危險等案件，經本院各判處有期
    徒刑2年及3月，應執行刑有期徒刑2年1月確定，於95年6月7
    日保護管束期滿未經撤銷假釋，以執行完畢論，有臺灣高等
    法院被告前案紀錄表附卷可稽，其於徒刑執行完畢，5 年以
    內故意再犯本件有期徒刑以上之罪，為累犯，應依刑法第47
    條第 1項之規定加重其刑。爰審酌被告有多次犯罪前科之素
    行（參卷附臺灣高等法院被告前案紀錄表）、高中肄業之智
    識程度、經濟貧寒之生活狀況(見警卷第5頁被告警詢筆錄受
    詢問人資料），其因施用毒品，經觀察、勒戒執行完畢後，
    仍不思戒惕，且無視於毒品對於自身健康之戕害及國家對於
    杜絕毒品犯罪之禁令，再次施用毒品，未見戒除惡習之決心
    ，惡性非輕；然念及被告犯後能坦承犯行，態度良好，其施
    用毒品並無危害他人，犯罪手段尚屬平和，暨施用毒品者均
    有相當程度之成癮性及心理依賴，其犯罪心態與一般刑事犯
    罪之本質並不相同，應側重適當之醫學治療及心理矯治為宜
    等一切情狀，量處如主文所示之刑，以示懲儆。
四、據上論斷，應依刑事訴訟法第273條之1第 1項、第299條第1
    項前段、毒品危害防制條例第10條第 1項、刑法第11條前段
    、第47條第1項，判決如主文。
本案經檢察官鐘祖聲到庭執行職務。
中    華    民    國    99    年    7     月    16    日
              刑事第四庭    法  官  張恩賜
以上正本證明與原本無異。
如不服本判決，應於收受判決後10日內向本院提出上訴書狀，並
應敘述具體理由；其未敘述上訴理由者，應於上訴期間屆滿後20
日內向本院補提理由書（均須按他造當事人之人數附繕本）「切
勿逕送上級法院」。
                            書記官  黃舜民
中    華    民    國    99    年    7     月    16    日
附錄本案論罪科刑法條
毒品危害防制條例第10條第1項：
施用第一級毒品者，處六月以上五年以下有期徒刑。

司法院資訊處製作；財團法人民間司法改革基金會備份。
